# 请教同行验资问题

提问人：runmin110 时间：2011-04-23 14:06:12
企业 2005 年成立，成立注册资本 1 亿元，2006-2009年又增资 4 亿，企业已经计入实收资本科目，事务所分年度出具了变更验资报告，但是由于企业本身原因，企业并未及时到到工商局办理增资手续，工商局历年也给年检了，今年工商局要求重新出具验资报告，要求是先对企业进行清产核资、评估净资产，股东以净资产情况重新登记注册资本；我们认为不能因为企业未及时到工商部门办理增资手续，就否认股东原先的货币增资行为，在出具企业自设立至目前的出资专项审计报告及重新出具货币资金方式的验资报告就可以到工商局办理增资，请同行提出高见

回答人：chenyiwei
《公司注册资本登记管理规定》（国家工商行政管理总局令第 22 号）第二十五条：公司注册资本及实收资本发生变动，公司未及时办理变更登记的，由公司登记机关依照《公司登记管理条例》第七十三条予以处罚。
《公司登记管理条例》（国务院令第 454 号）第七十三条：公司登记事项发生变更时，未依照本条例规定办理有关变更登记的，由公司登记机关责令限期登记；逾期不登记的，处以 1 万元以上 10 万元以下的罚款。其中，变更经营范围涉及法律、行政法规或者国务院决定规定须经批准的项目而未取得批准，擅自从事相关经营活动，情节严重的，吊销营业执照。 公司未依照本条例规定办理有关备案的，由公司登记机关责令限期办理；逾期未办理的，处以 3 万元以下的罚款。
因此，个人理解是：在以往股东货币出资行为真实的情况下，工商登记机关应当只有责令限期登记，并在必要时予以罚款的权力。但在该个案中，工商登记机关可能是出于因为时间久远，担心在此期间是否存在变相抽逃出资的嫌疑，而要求企业举证证明在此期间未发生抽逃。建议企业考虑有无其他证据可以证明当初出资的真实性、后续未发生抽逃，并通过与工商机关沟通以消除登记机关对此的疑虑。

回答人：chenyiwei
回复 板凳 平淡如水 的帖子目前多数地方的工商机关不认可债转股作为出资方式。仅有少数地方的工商机关早出台了债权转为股权的登记管理办法，如重庆、天津、浙江、山东、四川。 但即使当地工商认可这种出资方式，可以办理登记，也可能由于年代久远等原因，导致难以核实该债务的最初形成过程的真实性，以及该笔债务是否曾经被全部或部分偿还或者变相偿还等验资的关键问题。因此这种出资方式的风险还是比较高的，建议谨慎承接相关的验资业务。